臺灣士林地方法院小額民事判決
111年度湖小字第1366號
原      告  宋定朋  
被      告  王辰鑫  



上列當事人間侵權行為損害賠償（交通）事件，經本院於民國11
1年8月26日言詞辯論終結，判決如下：
    主    文
被告應給付原告新臺幣3萬4,767元，及自民國111年7月29日起至
清償日止，按週年利率百分之5計算之利息。
原告其餘之訴駁回。
訴訟費用新臺幣1,000元，由被告負擔十分之七即新臺幣700元，
餘由原告負擔。
本判決原告勝訴部分得假執行。但被告如以新臺幣3萬4,767元為
原告預供擔保後，得免為假執行。
    理由要領
一、本件依民事訴訟法第436條之18第1項規定，除主文外，加記
    第二項有關兩造爭執要點之判斷。　　　　
二、關於本件車禍肇事責任與賠償金額之認定：
  ㈠本件車禍係被告過失所肇致，原告應無過失：
　⒈經核閱臺北市政府警察局交通警察大隊製作之本件車禍事故
    調查資料【含警方到場查證後並由事故駕駛人即本件之兩造
    確認後所繪製之現場圖《按：當時天候下雨，本件事故地點
    為未繪有分向限制線之大轉彎下坡路段，但原告駕駛計程車
    （下稱B車）車之相對位置確實已靠右行駛，而被告駕駛車
    輛（下稱A車）之車前頭則有跨越道路中央，偏向B車行進路
    線行駛情形。見本院卷第46至47頁》、補充資料表、對駕車
    之人所為相關談話調查紀錄（按：被告曾向警方陳述：其車
    輛下山行駛時太靠內側，看到對方車輛後踩煞車，但車輪在
    水溝蓋上打滑，左前車頭因而與被方車輛左側車身發生碰撞
　　。見本院卷第49頁）、事故現場照片（按：雙方車輛之撞擊
    點，A車為左前車頭，B車則為左前車輪後側附近之車身。見
    本院卷第61頁之照片編號9、第65頁之照片編號13、14）、
    當事人提供之他車行車紀錄器影像檔擷取畫面照片、道路交
    通事故初步分析研判表】，可知本件車禍之原委為：被告駕
    駛小客車行經於本件事故地點（大轉彎之下坡路段）時，未
    留意車前狀況並小心行駛，導致車輛打滑因而撞上原告所駕
    駛車輛，原告則無過失情事，被告抗辯原告與有過失云云，
    並非可採。至於臺北市車輛行車事故鑑定會鑑定意見書雖認
    兩造同有會車疏忽情形，惟該鑑定意見書，僅為本院判斷參
    考資料之一，並無拘束力，該鑑定意見與本院前述判斷不同
    部分，為本院所不採，附此敘明。
　⒉承上所述，被告就本件車禍之發生既有過失，依民法侵權行
    為及債權讓與規定，自應對原告負損害賠償責任。
　㈡以下審酌原告得請求賠償之金額：
　⒈修車費用部分：
　　按，損害賠償以回復原狀為原則，於舊品以新品更換時，應
    扣除合理之折舊，方屬允當。本院參酌固定資產耐用年數表
　　、固定資產折舊率、營利事業所得稅查核準則第95條第6項
    等規定，認為原告修繕費用新臺幣（下同）3萬8,700元，其
    中更換零件費用1萬8,123元部分，採平均法計算，應扣除之
    合理折舊額為1萬4,498元，是原告得請求被告賠償必要修復
    費用之損害額應為2萬4,202元（計算式：38,700－14,498＝24
    ,202）。超過此金額之請求，即不應准許。
　⒉不能營業損失之請求部分：　
    本件受損之B車為計程車，原告主張其於該車送修7日期間受
    有不能營業之損失1萬591元（即每日1,513元×7日＝10,591元
    ）乙節，業據提出修繕明細表及估價單及臺北市計程車客運
    商業同業公會函為憑，然查，該估價單（見本院卷第23頁
　　）上並未記載修繕所需日數，本院審酌再行調查此部分證據
　　，耗費之時間與原告請求金額亦不相當，爰依民事訴訟法第
    436條之14規定，審酌一切狀況，依職權予以認定修繕B車受
    損狀況所需之工作天數以5日為適當。準此，原告得請求之
    不能營業損失應為7,565元（即每日1,513元×5日＝7,565元
　　）。超過此金額之請求，則不應准許。
　⒊鑑定費用部分：
　　原告主張申請臺北市車輛行車事故鑑定會鑑定支出費用3,00
　　0元乙節，有其提出之臺北市交通事件裁決所之收據可參，
    堪信屬實。此部分應屬釐清肇事責任舉證必要之支出，且本
    院認定本件車禍肇事責任在於被告，原告應無過失，已如前
    述，是原告請求被告賠償此項鑑定費用，應予准許。
  ㈢從而，原告依侵權行為及債權讓與法律關係，請求被告賠償3
    萬4,767元（即修繕費24,202元＋不能營業損失7,565元+鑑定
    費3,000元），並自訴狀繕本送達翌日起算之法定遲延利息
    ，如主文第一項所示，為有理由，應予准許。逾此範圍之請
    求，則無理由，應予駁回。
中　　華　　民　　國　　111 　年　　9 　　月　　16　　日
                  內湖簡易庭  法　官　施月燿
以上為正本係照原本作成。
如不服本判決，應於送達後20日內，向本院提出上訴狀並應記載
上訴理由，表明關於原判決所違背之法令及其具體內容與依訴訟
資料可認為原判決有違背法令之具體事實，如於本判決宣示後送
達前提起上訴者，應於判決送達後20日內補提上訴理由書（須附
繕本）。
中　　華　　民　　國　　111 　年　　9 　　月　　16　　日
                              書記官  朱鈴玉